臺灣高等法院臺中分院刑事判決　　　　　　民國九十二年度上訴字第一七九八號
　　上　訴　人
　　即　被　告　丁○○
　　　　　　　　甲○○
　　共　　　同
　　指定辯護人　本院公設辯護人　乙○○
右上訴人因違反槍砲彈藥刀械管制條例案件，不服臺灣台中地方法院中華民國九十二
年八月十一日第一審判決（民國九十二年度訴字第一七一六號，起訴案號：臺灣台中
地方法院檢察署民國九十一年度偵字第一六六一七號），提起上訴，本院判決如左：
    主      文
上訴駁回。
    事      實
一、丁○○於民國八十四年間曾犯懲治盜匪條例案件，經台灣台中地方法院判處有期
    徒刑三年六月確定，嗣經入監執行至八十五年八月卅一日假釋出獄，八十七年四
    月六日縮刑期滿執行完畢，不知悔改，於八十九年十二月二十日左右，在台中市
  ○○路某泡沬紅茶店內，受年籍姓名不詳綽號「黑人」之成年男子之寄託，即未
    經許可，寄藏可發射子彈具有殺傷力之如附表所示之手槍二枝（含彈匣二個）及
    具殺傷力之制式子彈四顆。至九十一年八月二十六日凌晨四時許，持如附表所示
    之槍、彈至臺中市○○路○段六十四之四號「金錢豹ＫＴＶ酒店」之二六○三號
    包廂內與友人飲酒，席間，丁○○即持該槍、彈於包廂內向友人炫燿，並將其中
    如附表編號２、３所示之槍、彈裝於黑色男用手提包內，交由與其有共同持有該
    槍、彈犯意聯絡之甲○○藏放在其停於臺中市○○路○段六十四之五號「大相停
    車場」內之車號六Ｑ─九五七二號自小客車右前座之腳踏板上；另又將如附表編
    號１所示之手槍，交由亦與其有共同持有該手槍犯意聯絡之張廖年城放置於其所
    有黑色皮包內。嗣於同日凌晨五時許，臺中市警察局刑警隊接獲民眾檢舉，即至
    上址會同酒店服務人員進入上開包廂內臨檢，當場於張廖年城所坐沙發旁之男用
    皮包內起獲如附表編號１所示之手槍（含彈匣一個）。之後又於上址停車場內，
    在甲○○所駕駛車號六Ｑ─九五七二號自小客車右前座之腳踏板上起獲內裝有如
    附表編號２、３所示之手槍（含彈匣一個）、子彈之男用手提包。
二、案經臺中市警察局移送臺灣臺中地方法院檢察署檢察官偵查起訴。
    理      由
一、訊之被告丁○○坦承於右開時地受綽號「黑人」成年者之寄託，寄藏持有上開槍
    、彈不諱。被告甲○○則矢口否認有何右揭犯行，辯稱：我是比較晚到「金錢豹
    ＫＴＶ酒店」，我到達時，丁○○就拿一個皮包給我，叫我拿到車上去放，我就
    叫與我一起去的朋友丁英峰、林友隆將包包拿到車子去放，我不知道皮包是裝什
    麼云云。經查：
（一）被告丁○○所寄藏持有如附表所示之槍、彈經送鑑定結果，其中附表編號１之
      手槍一枝（槍枝管制編號0000000000），係仿BERETTA廠半自動手槍製造之金
      屬玩具手槍，更換土造金屬槍管改造而成之改造手槍，機械性能良好，可擊發
      適用子彈，具殺傷力；附表編號２之手槍一枝（槍枝管制編號0000000000），
      係仿BERETTA廠半自動手槍製造之玩具手槍塑膠槍身、土造金屬槍管及土造金
      屬滑套組合而成之改造手槍，機械性能良好，可擊發適用子彈，具殺傷力；附
      表編號３之子彈四顆，均係9MM制式子彈，均具殺傷力等情，有內政部警政署
      刑事警察局九十一年九月十一日刑鑑字第○九一○二三二六六八號槍彈鑑定書
      附卷可稽，故被告丁○○右揭寄藏槍彈之犯行，事證明確，洵堪認定。
（二）被告甲○○雖否認右揭犯行，惟為警查獲時，附表編號２所示之手槍（含彈匣
      一個）及附表編號３之子彈已裝於黑色男用手提包內，並置於被告甲○○所駕
      駛之六Ｑ─九五七二號自小客車右前座之腳踏板處，已據查獲之警員廖述元於
      偵查中結證在卷（偵查卷一一○頁），被告甲○○亦供承在其車上被查獲上開
      槍彈屬實，而被告丁○○於警訊時供稱：是我從現場交代被告甲○○將手槍一
      枝及子彈拿到車上放好。我在現場，將另外一枝手槍放在被告張廖年城之皮包
      內，由張廖年城攜帶與我同行等語（見偵查卷第一二頁、第一三頁筆錄），又
      被告甲○○於警訊供稱：因丁○○當時攜帶該手槍在包廂內與我們喝酒，覺得
      不方便，便拿給我，要我將該只黑色男用手提包，先放置在我駕駛之自小客車
      內，而我又託了丁英峰、林友隆二人幫我拿到車內放置，丁英峰、林友隆均不
      知該手提包內裝有手槍等語（見偵查卷第二三頁、第二四頁筆錄），按被告甲
      ○○既坦承受被告丁○○之託，將一男用手提包持往其車上放置，因附表編號
      ２、３所示之槍、彈之重量不輕，置入男用手提包，將有沈甸甸感覺，被告甲
      ○○豈未能發現該手提包內置有槍、彈？況被告甲○○稱其係與友人丁英峰、
      林友隆一同前往「金錢豹ＫＴＶ酒店」之二六○三號包廂，抵達時丁○○及其
      他人已在包廂內，則被告甲○○與丁○○並非同行，亦未言及將共同離去，被
      告丁○○本身又有駕車前往上址，衡諸常情，被告丁○○應不致於在未告知被
      告甲○○之情況下，即逕將置有該槍、彈之手提包託付被告甲○○置於其所駕
　　　駛之上開車輛內之理？另被告甲○○之友人林友隆、丁英峰於警訊時供稱：我
      在包廂內看見丁○○從一個黑色皮包內拿出手槍把玩，後來丁○○就將該槍放
      入黑色皮包內交由張廖年城保管，隨後丁○○拿了一個黑色皮包給甲○○，甲
      ○○叫我及丁英峰拿去放在自小客車內，黑色皮包內放何物品，我並不知道等
      語（見偵查卷第二六頁、二七頁、三十一頁筆錄）。按丁英峰、林友隆係與被
      告甲○○一同前往「金錢豹ＫＴＶ酒店」之二六０三號包廂，而丁英峰及林友
      隆既在包廂內見及丁○○拿出槍枝玩弄炫耀，則被告甲○○同時在場，自亦同
      時目睹，再參以另一在場之證人廖瑞堯於警訊稱：「我看見丁○○拿出該槍械
      把玩，我還告訴丁○○喝酒還需要帶槍嗎？要他趕快收起來」等語（偵查卷四
      十六頁），而丁○○接受其所言，即分別將附表編號２、３之槍彈裝於黑色男
      用手提包內，交由被告甲○○，另將附表編號１之手槍放置於張廖年城之黑色
      皮包內，交由張廖年城保管，故被告甲○○供稱不知皮包內置有上開槍彈云云
      ，顯係卸責之詞，被告丁○○雖亦供稱被告甲○○、張廖年城均不知上開手提
      包及皮包內置有槍、彈云云，亦應係迴護之詞，均不足採信。此外，右揭事實
      ，並有臺中市警察局刑警隊搜索扣押筆錄、扣押物品目錄表及上開槍、彈照片
      在卷可憑，事證明確，被告甲○○右揭犯行，堪予認定。
二、核被告丁○○所為，係犯槍砲彈藥刀械管制條例第十一條第四項之未經許可，寄
    藏可發射子彈具有殺傷力之改造手槍罪（公訴人認係犯同條項之未經許可，持有
    可發射子彈具有殺傷力之改造手槍罪，尚有未洽）及同條例第十二條第四項之未
    經許可，寄藏子彈罪。核被告甲○○所為，係犯槍砲彈藥刀械管制條例第十一條
    第四項之未經許可，持有可發射子彈具有殺傷力之改造手槍罪及同條例第十二條
    第四項之未經許可，持有子彈罪。被告丁○○持有上開槍、彈之行為，係其寄藏
    行為之當然結果，不再論以未經許可，持有可發射子彈具有殺傷力之改造手槍罪
    及未經許可，持有子彈罪。被告丁○○分別與被告甲○○、張廖年城間就右揭犯
    行，有犯意之聯絡及行為之分擔，為共同正犯。被告丁○○、甲○○所犯右揭二
    罪間，係以一行為，同時侵害數法益，屬一行為觸犯數罪名之想像競合犯，均應
    依從一重之槍砲彈藥刀械管制條例第十一條第四項之罪處斷。查被告丁○○曾於
    八十四年五月十四日因懲治盜匪條例案件，經本院判處有期徒刑三年六月確定，
    嗣於八十五年八月三十一日假釋出監，於八十七年四月六日縮刑期滿執行完畢，
    有臺灣高等法院被告全國前案紀錄表及臺灣臺中地方法院檢察署刑案資料查註紀
    錄表在卷可憑，其於五年內再犯本件有期徒刑以上刑之罪，為累犯，應加重其刑
    。原審適用槍砲彈藥刀械管制條例第十一條第四項、第十二條第四項、刑法第二
    十八條、第五十五條、第四十七條、第四十二條第二項、第三十八條第一項第一
    款、現行法規所定貨幣單位折算新臺幣條例第二條、罰金罰鍰提高標準條例第二
    條，並審酌被告等之品行、犯罪之動機、目的尚屬單純，所用手段、所生危害尚
    非重大及被告丁○○於犯罪後坦承犯行，被告甲○○否認犯行等一切情狀，各量
    處被告丁○○有期徒刑一年十月，併科罰金新臺幣十五萬元，被告甲○○有期徒
    刑一年二月，併科罰金新臺幣十萬元，併科罰金部分，並均諭知易服勞役之折算
    標準，以示懲儆。扣案之如附表所示之手槍（均含彈匣）、子彈，均具殺傷力而
    屬違禁物，均應依法宣告沒收。其認事用法及量刑均無不合，被告丁○○上訴謂
    量刑過重，被告甲○○上訴謂不知手提包內係槍彈云云，均非可採，上訴為無理
    由，均應予駁回。
據上論斷，應依刑事訴訟法第三百六十八條，判決如主文。
本案經檢察官丙○○到庭執行職務。
中      華      民      國      九十三  年      二      月      二十五  日
                                臺灣高等法院臺中分院刑事第二庭
                                      審判長法  官  羅  禮  政
                                            法　官  蔡　聰　明
                                            法  官　陳　欣　安
右正本證明與原本無異。
如不服本判決應於收受送達後十日內向本院提出上訴書狀，其未敘述上訴之理由者並
得於提起上訴後十日內向本院補提理由書（均須按他造當事人之人數附繕本）。
                                            書記官  紀  美  鈺
中      華      民      國      九十三  年      二      月      二十六  日
附錄本案論罪科刑法條全文
槍砲彈藥刀械管制條例第十一條第四項：
未經許可，持有、寄藏或意圖販賣而陳列第一項所列槍砲者，處一年以上七年以下有
期徒刑，併科新臺幣七百萬元以下罰金。
槍砲彈藥刀械管制條例第十二條第四項：
未經許可，持有、寄藏或意圖販賣而陳列子彈者，處五年以下有期徒刑，併科新台幣
三百萬元以下罰金。
附表
┌──┬─────────┬──────┬───────────────┐
│編號│品             名 │槍枝管制編號│備                        註  │
├──┼─────────┼──────┼───────────────┤
│１  │仿BERETTA廠半自動 │0000000000  │於張廖年城所有男用皮包內查獲  │
│    │手槍製造之改造手槍│            │                              │
│    │（含彈匣一個）    │            │                              │
├──┼─────────┼──────┼───────────────┤
│２  │仿BERETTA廠半自動 │0000000000  │於甲○○所駕駛車號六Ｑ─九五七│
│    │手槍製造之改造手槍│            │二號自小客車右前座之腳踏板查獲│
│    │（含彈匣一個）    │            │                              │
├──┼─────────┼──────┤                              │
│３  │9MM制式子彈四顆   │            │                              │
└──┴─────────┴──────┴───────────────┘
                                                                      Ｉ
